Joaquin Nicolas Metayer

Fullstack Developer

(+54) 9 3512275498 Cordoba, Argentina (GTM-3) joaquinmetayer@gmail.com linkedin.com/joaquinmetayer github.com/joaquinmetayer

¡Hola! Soy Joaquín, tengo más de 5 años de experiencia desarrollando todo tipo de soluciones mediante la programación y 2.5 años como desarrollador frontend Reactjs y uno de ellos como desarrollador fullstack React y Nodejs.

Stack tecnologico

- Reactis / Nodejs / Express / Adonisjs / Javascript / Typescript
- PostgreSQL / SQL
- Unit Testing / TDD / E2E Playwright
- AWS Cloud Services / AWS Cloud Practitioner Certified
- HTML / CSS / SASS / Bootstrap / MaterialUI / Tailwind CSS
- Axios / Fetch / Promises / Redux
- Scrum / KanBan / Jira / Confluence / Atlassian / Git / Github

Experiencia

Fullstack Developer - Bitlogic - Cordoba, ARG (Enero 2024 - Actualidad)

 Diseño y desarrollo de aplicación de rendición de exámenes para Universidad Siglo 21 en el apartado de frontend y a su vez en tiempo parcial de mi cargo el desarrollo en nuevos proyectos de la empresa con stack React y Nodeis.

Frontend Developer - Bitlogic - Cordoba, ARG (Julio 2022 - Actualidad)

- Diseño y desarrollo de aplicación de rendición de exámenes para Universidad Siglo 21, turnero de la Provincia de Córdoba y de la Municipalidad de Córdoba.

Algorithmic Trading Coding - Freelancer - Cordoba, ARG (Enero 2018 – Julio 2022) - Accede aqui

 Diseño y desarrollo de algoritmos e indicadores de sistemas comerciales utilizando MQL4 para MetaTrader 4, Pine Script para TradingView, C# para Ninja Trader 7 y 8 y construcción de estrategias en la plataforma NinjaTrader 7 y 8.

Estudios

Ingeniería de Software - Universidad Siglo 21 (Mayo 2024 – Actualidad) React JS, JavaScript y Desarrollo Web - CoderHouse (2022)

Links

LinkedIn https://www.linkedin.com/in/joaquinmetayer
Sitio web www.jometa.dev

GitHub https://github.com/jometa9

YouTube https://www.voutube.com/@iometaver